【裁判字號】    89,易緝,200
【裁判日期】    890918
【裁判案由】    詐欺
【裁判全文】
臺灣板橋地方法院刑事判決                      八十九年度易緝字第二○○號
    公  訴  人  臺灣板橋地方法院檢察署檢察官
    被      告  甲○○
右列被告因詐欺案件，經檢察官提起公訴（八十一年度偵字第二五七五號），本院判
決如左：
    主  文
甲○○連續意圖為自己不法之所有，以詐術使人將本人之物交付，累犯，處有期徒刑
肆月。
    事  實
一、甲○○曾於民國（下同）七十五年十二月二十九日因犯侵占案件，經本院定其應
    執行刑為有期徒刑一年二月確定，七十七年三月九日在監執行完畢，其明知財務
    狀況不佳，已無清償能力，仍基於意圖為自己不法所有之概括犯意，自八十年七
    月間起至八十年十一月間止（確實日期均不詳），先後多次於附表所載時地，以
    表列之詐術分別詐騙丙○○、乙○○二人，致伊等二人因而陷於錯誤，而各交付
    於如附表所示之財物。嗣因丙○○察覺有異，而囑甲○○書立借據，並簽發面額
    新台幣（下同）十六萬元、到期日為八十年十一月十三日之本票一張資為憑據，
    惟屆期甲○○仍置之不理、下落不明，丙○○、乙○○方知受騙。
二、案經被害人丙○○、乙○○訴請臺灣板橋地方法院檢察署檢察官偵查起訴。
    理  由
一、訊據被告甲○○對於如附表所載時地先後向被害人丙○○、乙○○共取得十六萬
    元款項而迄未返還等情固坦承不諱，惟矢口否認有詐欺之意圖，辯稱：其雖有代
    丙○○購買物品，但其後因其友人無法購得物品，其即向丙○○表示該筆款項另
    行出借其使用，故其所欠丙○○之款項係借款；再其於收受乙○○款項後，係因
    友人表示無法代乙○○打點關係，使伊得以在法務部調查局任職，故無法達成約
    定，其則向乙○○借用該筆款項，並未詐欺伊等二人云云。經查，右揭事實，業
    據被害人丙○○、乙○○分別於偵查中或本院審理時指述甚詳，復有借據、本票
    影本各一紙附於偵查卷足憑，而被告如何以表列各該方式向被害人二人詐取財物
    等節，亦有偵查卷附被告與告訴人丙○○歷次電話錄音之譯文及扣案之錄音帶四
    捲可資為憑，則被告既對於前述錄音帶譯文內容之真實並不爭執（見本院八十九
    年九月四日審判筆錄），顯見被告確有如附表所載施用詐術使被害人等陷於錯誤
    而分別交付財物之情不虛。至被告雖另辯以其於代被害人丙○○購買物品及為乙○○接洽前往法務部調查局工作未果後，嗣係向被害人等表示借用表列該等款項
    ，故該等款項係借款云云，然被告於本院審理時既亦自承其於借用該等款項時，
    並無能力返還等語無訛（見本院八十九年九月四日審判筆錄），惟其仍書立借據
    ，並簽發面額十六萬元、到期日為八十年十一月十三日之本票一張資為憑據，足
    認被告確有施用詐術，其有詐欺之意圖彰彰明甚，故被告所辯無詐欺意圖乙節，
    要屬飾卸諉責之詞，殊無可採。本件事證已臻明確，被告犯行洵堪認定。
二、核被告所為，係犯刑法第三百三十九條第一項意圖為自己不法之所有，以詐術使
    人將本人之物交付之罪。又被告先後多次詐欺犯行，時間緊接、犯罪構成要件相
    同，顯係基於概括犯意為之，為連續犯，應論以一罪並加重其刑。次查，被告曾
    於七十五年十二月二十九日因犯侵占案件，經本院定其應執行刑為有期徒刑一年
    二月確定，七十七年三月九日在監執行完畢，有臺灣高等法院檢察署刑案紀錄簡
    覆表一份在卷足參，茲於有期徒刑執行完畢後五年內再犯有期徒刑以上之罪，為
    累犯，應依法遞加重其刑。爰審酌被告已有前科，仍為本件犯行，與其犯罪動機
    、詐欺之手法、詐欺之金額、被告迄未與被害人和解以及被告犯罪後之態度等一
    切情狀，量處如主文所示之刑，以示懲儆。
據上論斷，應依刑事訴訟法第二百九十九條第一項前段，刑法第五十六條、第三百三
十九條第一項、第四十七條，罰金罰鍰提高標準條例第一條前段，判決如主文。
本案經檢察官蔡顯鑫到庭執行職務
中      華      民      國       八十九     年    九   月     十八      日
                                      臺灣板橋地方法院刑事第一庭
                                          法  官  邱 靜 琪
右正本證明與原本無異
如不服本判決，應於送達後十日內向本院提出上訴狀
                                          書記官  劉 日 賓
中      華      民      國       八十九     年    九   月     二十      日
附錄本案論罪科刑法條全文：
刑法第三百三十九條第一項：
意圖為自己或第三人不法之所有，以詐術使人將本人或第三人之物交付者，處五年以
下有期徒刑、拘役或科或併科一千元以下罰金。
以前項方法得財產上不法之利益或使第三人得之者亦同。
前二項之未遂犯罰之。


司法院資訊處製作；財團法人民間司法改革基金會備份。
